臺灣桃園地方法院刑事裁定　　　　　　 110年度聲判字第73號
聲　請　人
即告訴人　　金威貿易有限公司

代　表　人　魏道金
代　理　人　林育生律師
被　　　告　官德華


上列聲請人即告訴人因告訴被告詐欺案件，不服臺灣高等檢察署
檢察長駁回再議之處分（110年度上聲議字第5067 號；原檢察官
不起訴處分書案號：110 年度偵字第2969號），聲請交付審判，
本院裁定如下：
    主  文
聲請駁回。
    理  由
一、本件聲請交付審判意旨，均引用如附件聲請人即告訴人金威
    貿易有限公司（下簡稱聲請人）所提刑事聲請交付審判狀之
    記載。
二、告訴人不服檢察官之上級檢察署檢察長或檢察總長駁回再議
    之處分者，得於接受處分書後10日內委任律師提出理由狀，
    向該管第一審法院聲請交付審判，法院認為交付審判之聲請
    不合法或無理由者，應駁回之，刑事訴訟法第258 條之1 、
    第258 條之3 第2 項前段定有明文。又刑事訴訟法第258 條
    之3 第3 項規定法院審查聲請交付審判之案件時，得為必要
    之調查，其調查範圍，則以檢察官偵查中蒐集之證據為限，
    不得就告訴人新提出之證據再為調查，亦不得蒐集偵查卷以
    外之證據。否則，將與同法第260 條再行起訴之規定混淆不
    清，亦將使法院兼任檢察官，而有違彈劾原則。且法院裁定
    交付審判，即如同檢察官提起公訴，使案件進入審判程序，
    是法院裁定交付審判之前提，必須以偵查卷內所存證據已足
    資認定達到刑事訴訟法第251 條第1 項規定「被告有犯罪嫌
    疑」之檢察官提起公訴之門檻，否則，即屬聲請無理由，而
    應裁定駁回之。
三、犯罪事實應依證據認定之，無證據不得認定犯罪事實，案件
    有犯罪嫌疑不足之情形者，檢察官應為不起訴之處分，刑事
    訴訟法第154 條第2 項、第252 條第10款定有明文。又認定
    不利於被告之事實，須依積極證據，苟積極證據不足為不利
    於被告事實之認定時，即應為有利於被告之認定。另告訴人
    之告訴，係以使被告受刑事訴追為目的，是其陳述是否與事
    實相符，仍應調查其他證據以資審認（最高法院30年上字第
    816 號、52年台上字第1300號判例意旨參照）。
四、經查：
  ㈠聲請人以被告官德華涉犯詐欺罪嫌，向臺灣桃園地方檢察署
    （下簡稱桃園地檢署）檢察官提出告訴，經桃園地檢署檢察
    官於民國110 年4 月21日以110 年度偵字第2969號案件為不
    起訴處分，聲請人不服而聲請再議，經臺灣高等檢察署（下
    簡稱高檢署）於110 年6 月21日以110 年度上聲議字第5067
    號處分書，以聲請再議為無理由予以駁回，該處分書於110
    年6 月29日向聲請人為送達後，聲請人於110 年7 月8 日委
    任律師向本院聲請交付審判，有刑事聲請交付審判狀上所蓋
    本院收狀日期戳章及委任狀在卷可憑。是本件聲請程式及提
    出聲請之期間，均合於前開規定，其聲請程序合法，先予敘
    明。
  ㈡原不起訴處分書及駁回再議處分書均已明白敘明不起訴及駁
    回再議之理由，其取證及論理並無違反經驗法則或論理法則
    之處：
  ⒈不起訴處分理由略以：
    證人官子瑀於偵訊中證稱：聲請人雖有要求厚度，但業界未
    有以厚度作為規格，且無法逐顆量測，而係以重量控管，後
    續有告知未能依其規格製作，是依重量換算成厚度；又久伊
    公司出貨之品質符合規格等語。另證人黃祺昌於偵訊中證述
    本案係依據客戶特殊需求規範表生產，品保檢測結果合格等
    語，核與卷附客戶特殊需求規範表所載以單位重量為厚度標
    準相符，再出貨檢驗報告之檢驗項目為基本電性，未見厚度
    項目。又依雙方電子郵件對話紀錄，可知久伊公司透過電子
    郵件告知告訴人6 μm 的監控在生產線上無法執行，生產係
    使用銀重監控，核與告訴人自承同意久伊公司從重量控管達
    6 μm 厚度乙情相符。是認本案屬因商品品質衍生之民事糾
    紛，且查無其他證據足認被告有何詐欺犯行，而為不起訴處
    分。
  ⒉駁回再議處分理由略以：
    本案與聲請人接洽訂製壓敏電阻裸片之人並非被告，而係被
    告之子官子瑀。被告供稱：本案是由久伊公司業務部門處理
    聲請人訂製壓敏電阻裸片之事，不是由我處理，當時業務部
    門是由官子瑀負責，官子瑀與客戶信件往來，不會到我這邊
    ，106 年官子瑀的主管應該是王浚騰，我不會看到106 年4
    月27日之測試報告這麼細的東西，是品保部門在看的等語。
    又聲請人代理人認被告參與本件之理由，係基於被告為久伊
    公司負責人，且聲請人與久伊公司前有多次合作經驗，所以
    相信被告提供之出貨檢測報告、信賴所記載之厚度等情，然
    其指述或係出於臆測，或與卷內資料不符（卷查無以被告名
    義出具之檢測報告），且依聲請人提出與久伊公司往來電子
    郵件，亦無被告參與其事或收發電子郵件之內容，自難認被
    告有何參與聲請人與久伊公司間訂製壓敏電阻裸片之事務，
    被告應與本案無涉，檢察官所為不起訴處分，其結論並無不
    當。又本案純屬民事糾葛，宜循民事法律途徑解決。原不起
    訴處分認事用法，已就卷內所有證據調查結果，綜合判斷取
    捨，所為論敘從形式上觀察，難認有違背經驗法則、論理法
    則，無違法或不當之可言。聲請人仍以主觀之見，對原檢察
    官調查證據方法、證據取捨判斷、心證形成與犯罪構成要闡
    述等職權行使事項再事爭辯，無從動搖原不起訴處分所為判
    斷結果，再議為無理由。
  ㈢聲請人雖以前揭情詞聲請交付審判。然細觀聲請人提出之刑
    事交付審判聲請狀，內容幾與其於110 年6 月4 日提出之刑
    事聲請再議狀無異（見上聲議卷第3 至12頁），僅就部分內
    容刪除或補充說明而已，即聲請人仍一再持：⒈聲請人向被
    告所屬之久伊公司訂購之壓敏電阻裸片屬客製化之特殊規格
    商品，然證人黃祺昌於偵訊中卻證稱係依一般品生產等語，
    足證被告詐欺聲請人。⒉聲請人與久伊公司雖同意上揭裸片
    銀膜厚度6 μm 之規格變更為銀重0.0388g ，但只是便於被
    告生產上管理而不改變聲請人之需求，但經聲請人自行委請
    SGS 公司檢測久伊公司生產之裸片，發現銀膜平均厚度僅2.
    6 μm ，僅相當於久伊公司之一般品規格。⒊久伊公司雖稱
    6 μm 的監控在生產線上無法執行，生產是使用銀重監控，
    但實際上被告並無以銀重監控生產之數據，且事實上以銀重
    監控亦不可行。
  ㈣本院細繹不起訴處分書及駁回再議處分書，並詳閱偵查卷宗
    後，認為檢察官之認事用法並無違誤，所論述之理由亦未違
    反經驗法則或論理法則，交付審判意旨就已明確論斷說明之
    事項置而不論，仍執前詞任意指摘，復無其他積極證據可認
    被告有聲請人所指詐欺犯行，是聲請人認不起訴處分、駁回
    再議處分認事用法有違誤等語，並不可採。
五、綜上所述，本案依據偵查卷內所有證據，尚不足以證明被告
    涉犯聲請人所指詐欺罪嫌，被告犯罪嫌疑應屬不足，難認被
    告有受有罪判決之高度可能。檢察官依刑事訴訟法第252 條
    第10款規定，對被告為不起訴之處分，嗣經臺灣高等檢察署
    檢察長駁回再議聲請，均無不當。從而，聲請人聲請本件交
    付審判，為無理由，應予駁回。
據上論斷，應依刑事訴訟法第258 條之3 第1 項、第2 項前段，
裁定如主文。
中    華    民    國   110    年    10    月    6     日
                  刑事第十三庭  審判長法  官  潘怡華
                                      法  官  郭鍵融
                                      法  官  簡方毅
以上正本證明與原本無異。
不得抗告。
                                      書記官  施懿珊
中    華    民    國   110    年    10    月    8     日